【裁判字號】    97,交聲,1288
【裁判日期】    970926
【裁判案由】    違反道路交通管理處罰條例聲明異議
【裁判全文】
臺灣臺北地方法院交通事件裁定        97年度交聲字第1288號
原處分機關  臺北市交通事件裁決所
異  議  人
即受處分人  甲○○
上列受處分人因違反道路交通管理處罰條例案件，對於臺北市交
通事件裁決所97年4月21日所為之處分（原處分案號：北市裁二
字第裁22-AS0000000號），聲明異議，本院裁定如下：
    主  文
異議駁回。
    理  由
一、按禁止臨時停車線為紅色實線，用以指示禁止臨時停車路段
    ，道路交通標誌標線號誌設置規則第149條第5款、第169條
    第1項、第2項定有明文，又禁止臨時停車處所不得停車，道
    路交通安全規則第112條第1項第1款亦定有明文。次按汽車
    駕駛人在禁止臨時停車處所停車者，處新臺幣（下同）600
    元以上1200元以下罰鍰，道路交通管理處罰條例第56條第1
    項第1款亦有明文。
二、本件受處分人即異議人甲○○於民國（以下同）97年2月29
    日8時44分前某時，將其所有之車號4907-RG號自用小客貨停
    放在臺北市○○街劃有紅線路段之處所，為台北市政府警察
    局交通警察大隊以受處分人違反前揭道路交通管理處罰條例
    第56條第1項第1款所規定在禁止臨時停車處所停車之行為，
    當場照相逕行製單舉發，嗣將舉發通知單送達於受處分人後
    ，受處分人於舉發通知單上所載應到案日期前向原處分機關
    提出申訴，經原處分機關函請原舉發機關調查結果，仍認受
    處分人有前開違規行為，而依道路交通管理處罰條例第56
    條第1項第1款規定於97年4月21日以北市裁二字第裁
    22-AS0000000號裁決書裁處異議人罰鍰新臺幣900元整。
三、異議人即受處分人異議意旨略以：地上所繪紅線長短不一，
    且晚間不易辨識。伊係以清晰紅線為準停車，故並沒有違規
    停車等語。
四、經查：
（一）異議人即受處分人於民國（以下同）97年2月29日8時44分
      許，確有將其所有之車號4907-RG號自用小客貨停放在臺
      北市○○街之行為，為異議人所不否認，且有採證之台北
      市警察局交通警察大隊警員所拍攝之採證照片在卷可稽，
      異議人將車停放於該處所之事實堪以認定。
（二）異議人雖辯稱：地上紅線長短不一不易辨識，其於夜間停
      僅能看到清晰紅線，故並無違規停車。然依前開舉發照片
      以觀，受處分人停車之地點，係在劃有紅實線之路段，且
      係在交岔路口10公尺內，均屬禁止臨時停車處所，依道路
      交通安全規則第111條第1項第2款、第112條第1項第1款、
      道路交通管理處罰條例第56條第1項第1款規定，自不得於
      該處停車，且依前揭交通法規，「交岔路口10公尺內」與
      「劃設紅線路段」均屬不得臨時停車之處所，依法均不得
      停車，若於該禁止臨時停車處所停車，固均應依道路交通
      管理處罰條例第56條第1項第1款之規定，處600元以上120
      0元以下之罰鍰，惟二者仍屬個別不同之處罰規範。道路
      交岔路口既為車輛往來匯集之要道，若於該處臨時停車或
      停車，將妨礙車輛之進出及轉彎，對於交通之往來順暢難
      謂無任何影響，故法律明令禁止於交岔路口10公尺內停車
      。本件受處分人所有前揭車輛在交岔路口10公尺內劃有紅
      線之禁止臨時停車處所停車，其違反道路交通管理處罰條
      例第56條第1項第1款之違規事實已臻明確，受處分人違規
      行為堪以認定。
五、綜上所述，受處分人確有將其所有之前揭車號自用小客貨違
    規停放在上開設有禁止臨時停車標誌之處所之行為，從而原
    處分機關依前揭道路交通管理處罰條例第56條第1項第1款之
    規定，裁處受處分人罰鍰900元，核無違誤，本件受處分人
    之異議為無理由，自應將其異議駁回。
據上論斷，應依道路交通案件處理辦法19條，裁定如主文。
中    華    民    國    97    年    9     月    26    日
                              交通法庭法  官  沈君玲
以上正本證明與原本無異
如不服本裁定應於送達後5日內向本院提出抗告狀
                                      書記官  劉麗英
中    華    民    國    97    年    9     月    26    日


司法院資訊處製作；財團法人民間司法改革基金會備份。
